臺灣雲林地方法院交通事件裁定　　　　　　　　　　九十一年度交聲字第一０二號
　　移 送機 關　公路總局雲林監理站
　　異　議　人
　　即受處分人　乙○○
　　異　議　人　甲○○
右列受處分人因違反道路交通管理處罰條例案件，對於交通部公路局嘉義區監理所雲
林監理站九十一年七月二六日所為之處分（原裁決書號碼：雲監五字第裁七二─ＫＡ
Ｂ０二四七六一號），聲明異議，本院裁定如左：
    主  文
異議駁回。
    理  由
一、異議意旨略以：異議人乙○○及甲○○分別為車牌號碼ＦＸ–九五五號營業貨運
    曳引車（砂石車）之司機及所有人，上開車輛雖靠行於名展交通貨運公司，惟實
    際所有人為甲○○，且該車之實際停車場及轉運站均設在所有人甲○○位於雲林
    縣斗六市○○里○○○路一００號之住所，然上開路段經主管機關禁止砂石車行
    駛，侵害異議人之權益，經異議人等人向雲林縣警察局及原處分機關申請准予行
    駛上開路段，卻未得到滿意之結果，並致發生本件違規之裁處，為此提出異議，
    撤銷原裁決之處罰，並解決該路段砂石車通行証之取得問題等語。
二、按受處分人，不服第八條主管機關所為之處罰，得於接到裁決書之翌日起二十日
    內，向管轄地方法院聲明異議，道路交通管理處罰條例第八十條第一項定有明文
    。依上開規定，違反道路交通管理處罰條例之案件，不服原處分機關所為之處分
    者，僅受處分人得向管轄地方法院聲明異議，苟非受處分人聲明異議，即難認其
    異議合法。查本件裁決之受處分人為乙○○，有該裁決書載明可參，且為異議人
    二人所不爭執，足信無誤。則異議人甲○○主張其是上開營業貨運曳引車之實際
    所有人之情，縱然屬實，然其既非受處分人，依上開規定，即不得向本院聲明異
    議，故其聲明異議部分不合法律上之程式，應予駁回。
三、次按為維護道路交通安全與暢通，公路或警察機關於必要時，得就左列事項發布
    命令：一、指定某線道路或某線道路區段禁止或限制車輛、行人通行，或禁止穿
    越道路，或禁止停車及臨時停車。二、劃定行人徒步區；又汽車駕駛人，駕駛汽
    車不遵守公路或警察機關，依上開規定所發布之命令，而本章各條無處罰之規定
    者，處新台幣九百元以上一千八百元以下罰鍰，道路交通管理處罰條例第五條、
    第六十條第二項第二款分別定有明文。
四、經查：
（一）本件受處分人乙○○於九十一年五月九日十時一分，駕駛上開砂石車經過經主
      管機關禁止通行路線斗六市鎮○路（雲五一線）轉竹圍路（雲六五線）即林內
      重興至竹圍路段等情，為異議人所自陳，並有本件裁決書、雲林縣警察局舉發
      違反道路交通管理事件通知單、雲林縣警察局九十一年七月十九日雲警交字第
      ０九一００三一七四七號函可按，足信屬實。受處分人既有上開違規之事實，
      則原處分機關援引前開道路交通管理處罰條例規定，裁處受處分人罰鍰新臺幣
      九百元，於法並無不合。
（二）至於異議人所主張該砂石車有通行上開禁止行駛之路段，而有核准通行之必要
      云云，應由異議人依法定程序向主管機關提出申請，在未經主管機關核准以前
      ，尚難認其得合法行駛上開禁止通行路線，因此，異議人以上開理由，聲明異
      議請求撤銷本件裁決，為無理由，應予駁回。
五、據上論斷，應依道路交通管理處罰條例第八十七條第二項、道路交通案件處理辦
    法第十八條前段、第十九條，裁定如主文。
中      華      民      國      九十一      年      九    月    十六    日
                                        臺灣雲林地方法院交通法庭
                                            法  官  黃  一  馨
右正本證明與原本無異。
如不服本裁定，應於裁定送達後五日內向本院提出抗告狀。
                                            書記官  鄭  國  銘
中      華      民      國      九十一      年      九    月    十六    日
